【裁判字號】    95,交訴,16
【裁判日期】    950509
【裁判案由】    過失致死等
【裁判全文】
臺灣苗栗地方法院刑事判決              95年度交訴字第16號
公  訴  人  臺灣苗栗地方法院檢察署檢察官
被      告  乙○○
上列被告因過失致死等案件，經檢察官提起公訴（95年度偵字第
81號），本院合議庭裁定由獨任法官以簡式審判程序判決如下：
    主  文
乙○○服用酒類，不能安全駕駛動力交通工具而駕駛，處有期徒
刑參月；又因過失致人於死，處有期徒刑捌月。應執行有期徒刑
拾月。
    事  實
一、乙○○明知服用酒類不能安全駕駛動力交通工具，不得駕駛
    汽車，於民國（下同）94年12月12日晚上8 時許，在苗栗縣
    頭份鎮蘆竹里水晶檳榔攤飲用鋁罐裝啤酒2 罐後，已達反應
    較慢不能安全操控自用小客車之程度，竟仍於同日晚上9 時
    30分許，駕駛1 部車牌號碼5050-KX 號自用小客車，從上開
    檳榔攤出發，準備前往苗栗縣竹南鎮京元電子公司搭載朋友
    ，途中先去買東西，再沿苗栗縣頭份鎮○○路（最高速限50
    公里）由南往北方向行駛，於同日晚上10時許，途經苗栗縣
    頭份鎮○○路1416巷交通號誌故障之三岔路口時，原應注意
    行車速度，依速限標誌或標線之規定，無標誌或標線者，行
    車時速不得超過50公里；行經無號誌之交岔路口時，應減速
    慢行，作隨時停車之準備；汽車行駛時，駕駛人應注意車前
    狀況，並隨時採取必要之安全措施，以避免肇生事故，危及
    他人之安全；而依當時天候晴，夜間有照明，路面乾燥無缺
    陷亦無障礙物，視距良好等一切情狀，並能注意，竟疏未注
    意及此，不僅未減速慢行，仍以時速高達80至90公里之速度
    疾駛，復未注意車前狀況，適李映龍騎乘1 部車牌號碼YGU-
    682 號重型機車沿對向車道駛來，正左轉中華路1416巷口，
    亦疏未注意轉彎車應讓直行車輛先行，即貿然左轉，乙○○
    一時閃避不及，其所駕駛之自用小客車撞及李映龍騎乘之機
    車，李映龍人車倒地後，因此受有頭部外傷、胸腹部挫傷，
    併發瀰漫性腦損傷、肺內出血及肝腎破裂出血休克，經送醫
    急救不治死亡。至乙○○亦因失控撞及路邊鐵架及電線桿受
    傷送醫治療，經醫院抽其血液檢驗結果，發現其血液中之酒
    精濃度高達每公升95毫克（換算呼氣酒精濃度每公升為0.47
    5 毫克）。
二、案經李映龍之父甲○○訴由苗栗縣警察局頭份分局報請臺灣
    苗栗地方法院檢察署檢察官相驗後簽分偵查起訴。
    理  由
一、右揭事實，迭據被告李映龍於警訊時及偵、審中供認不諱，
    而被害人李映龍確因本件車禍受有頭部外傷、胸腹部挫傷，
    併發瀰漫性腦損傷、肺內出血及肝腎破裂出血休克死亡之事
    實，亦經檢察官督同檢驗員相驗明確，製有勘（相）驗筆錄
    及相驗屍體證明書等在卷可稽。又被告乙○○肇事送醫後，
    經醫院抽其血液檢驗結果，發現其血液中之酒精濃度每公升
    為95毫克，換算呼氣酒精濃度每公升為0. 475毫克，此亦有
    為恭醫院特殊檢驗報告1 紙在卷足憑，故被告乙○○上開自
    白，與事實相符。
二、按行車速度，依速限標誌或標線之規定，無標誌或標線者，
    行車時速不得超過50公里；行經無號誌之交岔路口時，應減
    速慢行，作隨時停車之準備；汽車行駛時，駕駛人應注意車
    前狀況，並隨時採取必要之安全措施；汽車駕駛人飲用酒類
    或其他類似物後其吐氣所含酒精濃度超過每公升0.25毫克或
    血液中酒精濃度超過百分之0.05以上者，不得駕車，道路交
    通安全規則第93條第1 項第1 款、第2 款、第94條第3 項、
    第114 條第2 款分別定有明文。經查：本件車禍之發生，依
    據被告乙○○之自白，證人林志宏在檢察官相驗時之證詞、
    道路交通事故現場圖、道路交通事故調查報告表（一）、（
    二）及照片23幀所示，係因被告乙○○在苗栗縣頭份鎮蘆竹
    里水晶檳榔攤飲用2 罐啤酒後，已達不能安全駕駛動力交通
    工具，竟仍駕駛上開自用小客車，自上開檳榔攤出發，並沿
    苗栗縣頭份鎮○○路由南往北方向行駛，於同日晚上10時許
    ，途經苗栗縣頭份鎮○○路1416巷交通號誌故障之三岔路口
    時，原應注意該路段最高速限為50公里，應減速慢行，作隨
    時停車之準備，復未注意車前狀況，而依當時天候晴，夜間
    有照明，路面乾燥無缺陷亦無障礙物，視距良好等情狀，並
    能注意，竟疏未注意及此，仍以時速高達80至90公里以上之
    速度通過該路口，因反應不及，在上開路口撞及正從對向車
    道左轉李映龍所騎乘之機車，使被害人李映龍因此受傷死亡
    ，其顯有過失甚明，且被害人李映龍因本件車禍死亡，與被
    告乙○○之過失行為間，顯有相當之因果關係。至被害人李
    映龍騎乘機車至車禍發生地點左轉時，因疏未注意轉彎車應
    讓直行車輛先行，即貿然左轉，致遭被告乙○○所駕駛之自
    用小客車撞及，雖亦應負過失之責，惟仍不能因此解免被告
    乙○○之過失責任，亦即本件車禍之發生，被告乙○○應負
    主要之肇事責任，被害人李映龍則應負次要之肇事責任。本
    件事證明確，被告乙○○酒醉駕車及過失致死之犯行，堪以
    認定，應依法予以論科。
三、核被告乙○○所為，係犯刑法第185條之3服用酒類不能安全
    駕駛動力交通工具而駕駛罪、同法第276 條第1 項之過失致
    死罪。被告乙○○酒醉駕車因而致人死亡，應依道路交通管
    理處罰條例第86條第1 項之規定，就所犯過失致死罪部分，
    加重其刑。被告乙○○所犯上開2 罪，犯意各別，行為互殊
    ，應分論併罰。爰審酌被告乙○○無視政府一再宣導喝酒不
    開車，開車不喝酒，仍酒醉駕車，嚴重危害用路人之生命身
    體安全，又對此次車禍之發生，應負主要之肇事責任，自車
    禍發生後迄今，尚未與被害人家屬成立民事和解，縱其犯後
    能坦白承認，量刑仍不宜過輕等一切情狀，本院再參酌檢察
    官之具體求刑，量處被告乙○○如主文所示之刑，並定其應
    執行之刑，以資懲儆。
據上論斷，應依刑事訴訟法第299 條第1 項前段、第273 條之1
第1 項，刑法第185 條之3 、第276 條第1 項、第51條第5 款，
道路交通管理處罰條例第86條第1 項，罰金罰鍰提高標準條例第
1 條前段，判決如主文。
本案經檢察官石東超到庭執行職務。
中     華     民    國    95    年    5    月    9    日
                          刑事第三庭 法  官  柳  章  峰
以上正本證明與原本無異。
如不服本判決，應於判決送達後10日內向本院提出上訴狀（應抄
附繕本）。告訴人或被害人如對於本判決不服者，應具備理由請
求檢察官上訴，其上訴期間之計算係以檢察官收受判決正本之日
期為準。
                                     書記官  陳  采  瑜
中     華     民    國    95    年    5    月    9    日
附錄法條：
刑法第185條之3
服用毒品、麻醉藥品、酒類或其他相類之物，不能安全駕駛動力
交通工具而駕駛者，處1年以下有期徒刑、拘役或3萬元以下罰金
。
刑法第276條
因過失致人於死者，處2年以下有期徒刑、拘役或2千元以下罰金
。
從事業務之人，因業務上之過失犯前項之罪者，處5年以下有期
徒刑或拘役，得併科3 千元以下罰金。


司法院資訊處製作；財團法人民間司法改革基金會備份。
